【裁判字號】    89,自,38
【裁判日期】    890713
【裁判案由】    傷害等
【裁判全文】
臺灣基隆地方法院刑事判決                            八十九年度自字第三八號
    自  訴  人  甲○○
    被      告  乙○○
右列被告因傷害等案件，經自訴人提起自訴，本院判決如左︰
    主  文
乙○○公然侮辱人，處罰金壹仟元，如易服勞役，以佰元折算壹日；又傷害人之健
康，累犯，處拘役貳拾日，如易科罰金以佰元折算壹日。
    事  實
一、乙○○前於民國八十五年間因違反麻醉藥品管理條例案件，經本院判處有期徒刑
    六月，如易科罰金以三百元折算一日確定，於八十六年二月十四日執行完畢；又
    於八十六年間因違反藥事法及麻醉藥品管理條例案件，經本院各判處有期徒刑五
    月、七月，應執行有期徒刑十月確定，於八十八年一月九日執行完畢。猶不知悔
    改，於八十九年三月十六日上午十時三十分許，在臺灣基隆看守所工場作業區作
    業時，見同所收容之甲○○停止作業，遂予以質問，見甲○○未發一語，乙○○
    乃心生不滿，在多數一同作業之受刑人得以共見共聞之情形下，公然以客觀上足
    以貶抑人格之穢語「幹你娘」辱罵甲○○，甲○○反問乙○○罵什麼，乙○○復
    另行起意，基於普通傷害之故意，毆打甲○○頭部二下，致甲○○有局部頭痛及
    頭暈之現象。
二、案經甲○○提起自訴。
    理  由
一、訊據被告乙○○固坦承於前揭時地有口出「幹你娘」之言語，惟矢口否認有何公
    然侮辱及傷害犯行，辯稱因自訴人停止作業，致其他部分無法繼續進行，始加以
    詢問，然自訴人不予理會，心想遇上此人頗感倒楣，遂口出「幹你娘」，並無辱
    罵自訴人之意，嗣與自訴人爭執之際，手無意中撥到自訴人頭部，根本未毆打自
    訴人云云。惟查，右揭事實，業據自訴人指訴綦詳，被告於臺灣基隆看守所談話
    時亦供稱：「因五八七號甲○○在作業中一直發呆，勸告他還不高興，我認為大
    家都在認真作業，為何他可以偷懶，所以一時忍不住，用手打了他頭部二下」等
    語明確，此有臺灣基隆看守所八十九年五月一日基所戒字第○五四二號函附談話
    筆錄影本足憑，且自訴人頭部遭被告毆打後，有局部頭痛及頭暈之現象，並有臺
    灣基隆看守所八十九年五月二十九日基所戒字第○一六五五號函附診療記錄及八
    十九年六月十九日基所戒字第○七九一號函可稽，被告上開辯解，顯係避重就輕
    之詞，不足採信，本件事證明確，被告犯行洵堪認定。
二、核被告乙○○所為，係犯刑法第二百七十七條第一項之普通傷害罪、第三百零九
    條第一項之公然侮辱罪。又被告係先以「幹你娘」辱罵自訴人，因自訴人反問被
    告罵什麼，始另行起意，毆打自訴人頭部，故被告所犯上開二罪間，犯意各別，
    行為互殊，應予分論併罰。末查被告有如事實欄所載之犯罪科刑及執行等情，有
    本院被告全國前案紀錄表在卷可憑，其受有期徒刑之執行完畢後，於五年內再犯
    有期徒刑以上之傷害罪，為累犯，應依法遞加重其刑。爰審酌被告犯罪之目的、
    所受之刺激、手段、品行、智識程度、犯罪後之態度及自訴人所受傷害程度等一
    切情狀，分別就公然侮辱罪部分判處罰金一千元，如易服勞役，以三百元折算一
    日，就傷害罪部分判處拘役二十日，如易科罰金以三百元折算一日
據上論斷，應依刑事訴訟法第三百四十三條、第二百九十九條第一項前段，刑法第二
百七十七條第一項、第三百零九條第一項、第四十一條、第四十二條第二項、第四十
七條，罰金罰鍰提高標準條例第一條前段、第二條，判決如主文。
中      華      民      國      八十九      年      七    月    十三    日
                                        臺灣基隆地方法院刑事第二庭
                                                法  官  陳  湘  琳
右正本證明與原本無異。
對於本件判決如有不服，應於收受送達後十日內，向本院提出上訴書狀，上訴於臺灣
高等法院，並按他造當事人之人數附具繕本。
                                                書記官  李  姿  穎
中      華      民      國      八十九      年      七    月    十八    日
附錄論罪法條：
刑法第二百七十七條第一項：
傷害人之身體或健康者，處三年以下有期徒刑、拘役或一千元以下罰金。
刑法第三百零九條第一項：
公然侮辱人者，處拘役或三百元以下罰金。


司法院資訊處製作；財團法人民間司法改革基金會備份。
